【裁判字號】    98,交聲,125
【裁判日期】    980409
【裁判案由】    聲明異議
【裁判全文】
臺灣高雄地方法院交通事件裁定         98年度交聲字第125號
原處分機關  高雄市政府交通局
異  議  人
即受處分人  甲○○
上列受處分人因違反道路交通管理處罰條例案件，對於高雄市政
府交通局中華民國97年12月26日違反道路交通管理事件裁決書（
原處分案號：高市交裁字第裁32－A00000000 號），聲明異議，
本院裁定如下：
    主  文
異議駁回。
    理  由
一、聲明異議意旨略以：異議人即受處分人於民國97年11月13日
    15 時52 分，因至郵局寄信，將所騎乘車牌號碼MLY-007 號
    機車停放於臺北市○○○路○ 段26巷內紅線內側，短短2 、
    30分鐘即被開罰單，且異議人將機車停放於紅線內側，並不
    妨礙交通安全。如在劃有紅線之內、外側及紅線上都不能停
    車，何以同一條巷子其他機車均無遭開罰單，而無違反道路
    交通安全規則（應為道路交通管理處罰條例）第56條第1 項
    第1款 ，故認為本件舉發不客觀，亦不公正，顯有矯枉過正
    之情，請求撤銷原處分云云。
二、按駕駛人駕駛汽車（包括機器腳踏車），應遵守道路交通標
    誌、標線、號誌之指示，道路交通安全規則第90條前段、第
    2 條第1 項第1 款定有明文。復按禁止臨時停車線為紅色實
    線，用以指示禁止臨時停車路段，道路交通標誌標線號誌設
    置規則第169 條第1 項、第2 項定有明文。再按設有禁止臨
    時停車標誌、標線處所不得臨時停車，道路交通安全規則第
    111 條第1 項第3 款亦有明文。又汽車駕駛人停車時，在禁
    止臨時停車處所停車者，處新臺幣（下同）600 元以上1200
    元以下罰鍰，道路交通管理處罰條例第56條第1 項第1 款定
    有明文。
三、經查：
（一）異議人甲○○所有之車牌號碼MLY-007 號重型機車，於97
      年11月13日15時52分許，停放在臺北市○○○路○ 段26巷
      內紅線內側，經警拍照後逕行舉發，嗣高雄市政府交通局
      依道路交通管理處罰條例第56條第1 項第4 款規定，裁處
      受處分人罰鍰600 元等情，為異議人所不爭執，且有臺北
      市政府警察局97年11月24日北市警交大字第A00000000 號
      舉發違反道路交通管理事件通知單、現場採證照片、原處
      分機關97年12月26日高市交裁字第裁32－A00000000 號舉
      發違反道路交通管理事件裁決書在卷可佐，是依該採證照
      片所示，顯見異議人確已該當將車輛停放在劃設有紅線之
      禁止臨時停車標線處所之交通違規行為，至為明確。
（二）異議人雖以前揭情詞置辯，惟按道路交通管理處罰條例第
      3 條第1 款規定：「道路：指公路、街道、巷衖、廣場、
      騎樓、走廊或其他供公眾通行之地方」；交通標誌標線之
      設置管理機關於路緣繪製紅實線，其用意係在明確告知駕
      駛人該路段係屬繪有紅實線之路段，依法駕駛人即不得於
      該路段之任何處所為停車行為；又按「紅實線」之定義，
      依道路交通標誌標線號誌設置規則第149 條第項第5 款規
      定：「紅實線設於路側，用以禁止臨時停車」，並未區分
      為紅實線之外側或內側，且依道路交通標誌標線號誌設置
      規則第168 條規定意旨，於劃設有禁止停車線之左、右側
      道路範圍內均不得停車，此有交通部94年6 月21日交路字
      第0940006793號函釋可資參照。復觀之卷附採證照片，異
      議人所有之重型機車確係停放在道路邊緣（道路與路旁鐵
      皮圍牆之間），且該段道路路面確劃有紅色實線，揆諸前
      揭說明，縱令異議人將機車停放在該紅線之內側，仍屬在
      繪有紅線處所停車之情形，而係「在禁止臨時停車處所停
      車」，應依道路交通管理處罰條例第56條第1 項第1 款規
      定予以處罰，異議人稱機車停放於紅實線內側即未違規云
      云，顯有誤會。至異議人復稱其違規行為並無妨礙交通安
      全，及舉發機關未一併舉發該處其餘違規機車部分，查異
      議人上開交通違規行為並不以有無妨礙交通安全為阻卻違
      法要件，故是否妨礙交通，無礙於本件違規事實之認定，
      另未舉發其他違規車輛，乃舉發機關是否積極取締交通違
      規之問題，異議人原本違規之行為，亦不因此而謂合法，
      是異議人前揭所辯洵非可採。
四、綜上所述，異議人所有之上開重型機車，於上揭時間，停放
    在劃設有紅色禁止臨時停車實線地點之交通違規事實，堪予
    認定。從而，原處分機關依道路交通管理處罰條例第56條第
    1 項第款及違反道路交通管理事件統一裁罰基準表之規定，
    裁處異議人600 元，核無不當。本件異議為無理由，應予駁
    回。
五、據上論斷，應依道路交通案件處理辦法第19條，裁定如主文
    。
中    華    民    國    98    年    4     月    9     日
                  交通法庭      法  官  王靖茹
以上正本證明與原本無異。
如不服本裁定應於送達後5日內向本院提出抗告狀。
中    華    民    國    98    年    4     月    9     日
                                書記官  鍾錦祥


司法院資訊處製作；財團法人民間司法改革基金會備份。
